臺灣臺中地方法院刑事判決　　　　　　　　　　　　九十三年度訴字第一九三四號
　　公　訴　人　臺灣臺中地方法院檢察署檢察官
　　被　　　告　甲○○
　　　　　 （即鍾伯星）
右列被告因毒品危害防制條例案件，經檢察官提起公訴（九十三年度毒偵字第一八五
八號、第二○五五號）及移
程序中就被訴事實為有罪之陳述，受命法官於聽取當事人之意見後，本院合議庭裁定
改由受命法官獨任以簡式審判程序審理，判決如左：
    主  文
甲○○連續施用第一級毒品，累犯，處有期徒刑壹年參月，扣案之第一級毒品海洛因
玖包（鑑餘淨重計拾貳點肆玖公克）、含有海洛因殘渣之袋子壹個，均沒收銷燬之，
扣案之針筒捌支、白色粉末壹包（標示ＨＲ（－），鑑餘淨重零點捌肆公克），均沒
；又連續施用第二級毒品，累犯，處有期徒刑拾月，扣案之第二級毒品安非他命壹包
（毛重零點伍公克）沒收銷燬之，扣案之藥鏟貳支及吸食器壹組沒收。應執行有期徒
刑貳年，扣案之第一級毒品海洛因玖包（鑑餘淨重計拾貳點肆玖公克）、含有海洛因
殘渣之袋子壹個、第二級毒品安非他命壹包（毛重零點伍公克），均沒收銷燬之，扣
案之針筒捌支、白色粉末壹包（標示ＨＲ（－），鑑餘淨重零點捌肆公克）、藥鏟貳
支及吸食器壹組，均沒收。
    事  實
一、甲○○前有違反肅清煙毒條例案件前科，並曾因犯竊盜罪、違反毒品危害防制條
    例案件及電信法案件，經臺灣高等法院臺中分院裁定應執行有期徒刑一年七月確
    定，於民國九十二年七月十八日執行完畢。其且曾於八十六年間因施用毒品案件
    ，經依本院裁定送入觀察勒戒處所觀察勒戒，經評定認有繼續施用毒品傾向後，
    再依本院裁定送入戒治處所施以強制戒治，於八十八年三月一日停止戒治出所，
    其後並經本院判決免刑確定。嗣於八十九年間，復因施用毒品案件，經依本院裁
    定送入戒治處所施以強制戒治後，於九十年三月八日停止戒治出所，並經臺灣高
    等法院臺中分院判處有期徒刑十月確定。詎其猶不知悔改，復基於施用第一級毒
    品海洛因之概括犯意，自九十三年四月中旬某日起，至同年八月十六日中午十一
    時餘許止，在臺中市○○街一之八號Ｂ２一樓、臺中市○○街一一三號及臺中市
    ○○路某處友人家中等地，或以將第一級毒品洛因摻在香煙內點燃，再吸其煙氣
    之方式；或以將第一級毒品海洛因加水稀釋後，再以其所有之注射針筒注射於身
    體血管之方式，連續施用第一級毒品海洛因多次。又基於施用第二級毒品安非他
    命之概括犯意，自九十三年五月二十七日上午六時餘許起至九十三年八月十五日
    二十二時餘許止，均在臺中市○○街一之八號Ｂ２一樓內，均以將第二級毒品安
    非他命置於其所有之吸食器內，以火加熱燒烤再吸其煙氣之方式，連續施用第二
    級毒品安非他命多次。嗣先於九十三年五月二十七日一時二十分許，在臺中市○
    ○路與東光五街口為警查獲，並扣得甲○○所有供己施用之第一級毒品海洛因六
    包（鑑餘淨重計九．三八公克，包裝重為二．○一公克）、注射針筒六支；再於
    同年六月九日二十一時十分許，在臺中市○○街一之八號Ｂ２一樓前為警查獲，
    扣得其所有之海洛因殘渣空袋一個；復於九十三年八月十六日十六時二十分許，
    為警持本院核發之搜索票，在臺中市○○路○段五二巷三弄口為警查獲，並在其
    所駕駛之Ｓ二－○○一六號自用小客車內扣得其所有供己施用之第一級毒品海洛
    因三包（鑑餘淨重計三．一一公克，包裝重為○．九八公克）、白色粉末一包（
    鑑餘淨重○．八四公克）、針筒一支及其所有供己施用之第二級毒品安非他命一
    包（毛重○．五公克），旋復為警在臺中市○○街一之八號Ｂ２一樓內扣得其所
    有供己施用第一級毒品海洛因所用之藥鏟二支、注射針筒一支及其所有供己施用
    第二級毒品安非他命所用之吸食器一組。
二、案經臺中市警察局第二分局、臺中縣警察局霧峰分局報告及臺中市警察局移送臺
    灣臺中地方法院檢察署檢察官偵查起訴及移送併辦。
    理  由
一、訊據被告甲○○對於右揭連續施用第一級毒品海洛因多次及連續施用第二級毒品
    安非他命多次之事實坦承不諱，且被告先後三次於右揭時地為警查獲後，經警採
    集其尿液送請詮昕科技股份有限公司及中山醫學大學附設醫院藥物濫用檢測中心
    鑑驗結果，嗎啡類及安非他命類確均呈陽性反應，有詮昕科技股份有限公司出具
    之鑑驗報告書二紙及中山醫學大學附設醫院藥物濫用檢測中心出具之鑑驗報告書
    一紙附卷可稽。再扣案白色粉末十包，經送請法務部調查局鑑定結果，其中九包
    確含有第一級毒品海洛因成分，鑑餘淨重計為十二．四九公克，包裝重計為二．
    九九公克；另一包經法務部調查局標示ＨＲ（－）者，鑑餘淨重為○．八四公克
    ，包裝重為○．三三公克，該包白色粉末，無法定毒品成分，有法務部調查局調
    科壹字第一二○○一三九八七號及調科壹字第一二○○一四四二四號鑑定通知書
    各一張在卷可稽。此外，復有扣案之第一級毒品海洛因九包（鑑餘淨重計十二．
    四九公克，包裝計二．九九公克）、不明白色粉末一包、注射針筒八支、海洛因
    殘渣空袋一個、第二級毒品安非他命一包（毛重○．五公克）、藥鏟二支及吸食
    器一組可資佐證，足認被告之自白確與事實相符，堪可採信。又被告前於八十六
    年間因施用毒品案件，經依本院裁定送入觀察勒戒處所觀察勒戒，經評定認有繼
    續施用毒品傾向，再依本院裁定送入戒治處所施以強制戒治後，於八十八年三月
    一日停止戒治出所，嗣並經本院判決免刑確定。嗣於八十九年間，復因施用毒品
    案件，經依本院裁定送入戒治處所施以強制戒治後，於九十年三月八日停止戒治
    出所，並經臺灣高等法院臺中分院判處有期徒刑十月確定，有臺灣高等法院被告
    全國前案紀錄表及臺灣臺中地方法院檢察署刑案資料查註紀錄表各一份在卷可憑
    。綜上所述，本案事證明確，被告犯行洵堪認定。
二、核被告甲○○所為，係犯毒品危害防制條例第十條第一項之施用第一級毒品罪及
    同條第二項之施用第二級毒品罪。被告施用第一級毒品海洛因前後及施用第二級
    毒品安非他命前後，持有第一級毒品海洛因及第二級毒品安非他命之低度行為，
    應分別為其施用之高度行為所吸收，均不另論罪。又被告右揭先後多次施用第一
    級毒品海洛因及多次施用第二級毒品安非他命之行為，均時間緊接，觸犯構成要
    件相同之罪名，顯均係基於概括之犯意反覆為之，各為連續犯，應分別依刑法第
    五十六條規定以一罪論，並均加重其刑。再檢察官原雖僅起訴被告自九十三年四
    月底某日起至同年六月九日止之連續施用第一級毒品海洛因犯行；九十三年五月
    二十七日及同年六月九日當日或往前回溯四日內某時各施用第二級毒品安非他命
    一次犯行，惟被告其餘未經起訴部分之施用第一、二級毒品犯行，既與經檢察官
    起訴部分，分別具有連續犯之裁判上一罪關係，而均為起訴效力所及，本院自應
    併予審理，附此敘明。再被告所犯上開二罪間，犯意各別，行為互殊，應予分論
    併罰。且查，被告前因犯竊盜罪、違反毒品危害防制條例案件及電信法案件，經
    臺灣高等法院臺中分院裁定應執行有期徒刑一年七月確定，於九十二年七月十八
    日執行完畢，有臺灣臺中地方法院檢察署刑案資料查註紀錄表及臺灣高等法院被
    告全國前案紀錄表各一份在卷足憑，其於受有期徒刑執行完畢後，於五年以內再
    犯本件有期徒刑以上之罪，為累犯，應依刑法第四十七條規定，就其所犯施用第
    一級毒品罪及施用第二級毒品罪，均遞加重其刑。爰審酌被告前已有違反肅清煙
    毒條例案件前科，並曾因施用毒品案件接受一次觀察勒戒處分及二次強制戒治處
    分，且曾經法院判處罪刑確定在案，竟無視於毒品對於自身健康之戕害及國家對
    於杜絕毒品犯罪之禁令，猶施用毒品不輟，再為本案犯行，惟念及其吸毒係戕害
    自己身心之行為及其於犯罪後坦承犯行，態度尚佳等一切情狀，就其所犯上述二
    罪分別量處如主文所示之刑，並定其應執行之刑。又扣案第一級毒品海洛因九包
    （鑑餘淨重計十二．四九公克，包裝重計二．九九公克）及第二級毒品安非他命
    一包（毛重○．五公克），均應依毒品危害防制條例第十八條第一項前段之規定
    ，宣告沒收銷燬之。且扣案含有海洛因殘渣之袋子一個，因海洛因殘渣與袋子間
    難以析離，故一併視為查獲之毒品，亦應依毒品危害防制條例第十八條第一項前
    段之規定，宣告沒收銷燬之。再扣案之注射針筒八支及白色粉末一包（鑑餘淨重
    ○．八四公克），均係被告所有供犯施用第一級毒品海洛因犯行所用之物；扣案
    之藥鏟二支及吸食器一組，均係被告所有供犯施用第二級毒品安非他命所用之物
    ，業據被告於審理中供明在卷，爰均依刑法第三十八條第一項第二款規定，予以
    宣告沒收。
據上論斷，應依刑事訴訟法第二百七十三條之一第一項、第二百九十九條第一項前段
，毒品危害防制條例第十條第一項、第二項、第二十三條第二項、第十八條第一項前
段，刑法第十一條、第五十六條、第四十七條、第五十一條第五款、第三十八條第一
項第二款，判決如主文。
中      華      民      國    九十三    年      十      月      七      日
                                   臺灣臺中地方法院刑事第十庭
                                           法  官  江  奇  峰
右正本證明與原本無異。
如不服本判決，應於判決送達後十日內向本院提出上訴狀，上訴於臺灣高等法院臺中
分院( 須附繕本 )。
                                          書記官
中      華      民      國    九十三    年      十      月      七      日
附錄論罪科刑法條
毒品危害防制條例第十條第一項、第二項：
施用第一級毒品者，處六個月以上五年以下有期徒刑。
施用第二級毒品者，處三年以下有期徒刑。
